【裁判字號】    90,易,300
【裁判日期】    900530
【裁判案由】    賭博
【裁判全文】
臺灣嘉義地方法院刑事判決                            九十年度易字第三號
    公  訴  人  臺灣嘉義地方法院檢察署檢察官
    被      告  乙○○
                甲○○
右列被告因賭博案件，經檢察官提起公訴（九十年度偵字第九五號），本院判決如
左：
    主  文
乙○○、甲○○均無罪。
    理  由
一、本件公訴意旨如起訴書所載（如附件）。
二、按犯罪事實應依證據認定之，無證據不得推定其犯罪事實，刑事訴訟法第一百五
    十四條定有明文；再事實之認定應憑證據，如未能發現相當證據或證據不足以證
    明，自不能以推測或擬制之方法，以為裁判基礎，亦經最高法院著有四十年台上
    字第八十六號判例足按。復按刑法第二百六十六條第一項之犯罪，以在公共場所
    或公眾得出入之場所為要件，故在住宅內賭博，縱令賭博之人及賭具為戶外所易
    見，或其賭聲為戶外所易聞，均與前開法條未符；又在自己住宅或家室內賭博財
    物，非公共場所或公眾得出入之場所，不成立刑法第二百六十六條之罪，司法院
    分別著有院字第一四０三號、第一四五八號解釋可資參照。
三、本件公訴意旨認為被告甲○○涉犯刑法第二百六十六條第一項前段之普通賭博罪
    嫌、被告乙○○涉犯刑法第二百六十六條第一項前段之普通賭博罪嫌與第二百六
    十八條之意圖營利供給賭博場所及意圖營利聚眾賭博罪嫌，無非係以被告甲○○
    自白，及扣案之簽單一張，為其論據。惟訊之被告乙○○堅決否認有何右揭犯行
    ，辯稱：伊確未承作六合彩賭博等語。
四、經查：
    （一）被告甲○○係於八十九年十二月十九日星期二（包括該期之簽賭），在嘉
          義縣大林鎮平林里廿一鄰過溝仔五九號被告乙○○住宅內，向被告乙○○
          簽賭等情，此據被告甲○○於警訊、偵查中供承明確（警卷第一頁背面第
          一行、偵查卷第十六頁背面第二行）。
    （二）被告甲○○於八十九年十二月十九日向被告乙○○簽賭未中後，乃於當日
          晚上，在前址內，再向被告乙○○以香港六合彩所開出之號碼依序由低數
          至高數排列，並取該等數目之個位數，如有前順序號碼個位數與次順序之
          號碼個位相同者，即為「雙生牌」（即００號、一一號、二二號、三三號
          ：：九九號）方式，並以包牌支之手法簽睹（即由００號、一一號、二二
          號、三三號、：：至九九號為一組，算為一支），雙方並約定，被告阮許
          準可一次簽數期，即當期簽二支未中，次期即簽四支，次期未再簽中者，
          則再次期簽六支，直至簽至十支為止，被告甲○○均未中彩者，被告孫陳
          葉始向被告甲○○收取簽賭之賭資等情，此亦據被告甲○○供述綦詳（九
          十年四月二十五日審判筆錄第五頁），復有簽單一紙在卷可按。而該簽單
          之上半部即「十二月十九日直行十一支、還沒算、星期五×二支、星期二
          ×四支、星期四×六支、星期二×八支、星期四×十支」等字，係被告孫
          陳葉所書寫等情，此據被告乙○○於九十年四月十六日本院審判期日時，
          供述明確，並由被告乙○○在該簽單上圈劃可查，則就被告甲○○前揭所
          供，核與簽單上被告乙○○所書寫之內容，相互符合，顯見被告甲○○前
          揭所供，堪可採信，被告甲○○確有於前揭時、地，向被告乙○○以上開
          方法簽賭甚明，被告乙○○前揭所辯，並不足採信。
    （三）又本案於偵查中公訴人曾於九十年二月二十一日簽發搜索票，命嘉義縣警
          察局督察室維新小組員警搜索被告乙○○前揭住宅，扣押有關六合彩賭博
          證物，惟員警於九十年二月二十二日前往搜索時，卻未查得任何可扣押之
          證物等情，此有搜索扣押證明筆錄一份在卷足憑。
    （四）綜合前揭事證及公訴人所提上開論據，本件事實所得證明者，僅為被告阮
          許準確有向被告乙○○簽賭而已，除此之外，尚無其他證據可資佐證，被
          告乙○○有何聚眾賭博，或提供賭博場所之情事，是公訴人指被告乙○○
          涉犯刑法第二百六十八條之意圖營利供給賭博場所及意圖營利聚眾賭博罪
          嫌，即失所據。再者，被告甲○○既在被告乙○○前揭住宅內向被告孫陳
          葉簽賭，已見前述，揆之上開司法院所著院字第一四０三號、第一四五八
          號解釋，該住宅既非公共場所或公眾得出入之場所，是渠等二人前揭對賭
          行為，自非該當刑法第二百六十六條第一項賭博罪之構成要件，是公訴人
          指被告乙○○、甲○○涉犯該法條，亦有誤會。
    （五）此外，復查無其他積極證據足資證明，被告乙○○、甲○○確有本件公訴
          意旨所指觸犯前揭罪名之犯行，是本件被告乙○○上開否認渠有賭博，雖
          不足採信，及被告乙○○係向員警自白，惟揆諸首開說明，本件既不能證
          明被告乙○○、甲○○犯有上開罪嫌，自仍均應為無罪之諭知。
據上論斷，應依刑事訴訟法第三百零一條第一項，判決如主文。
本案經檢察官陳美君到庭執行職務
中      華      民      國    九十      年      五      月     三十     日
                              臺灣嘉義地方法院刑事第三庭
                                  法  官  王  漢  章
右正本證明與原本無異。
如不服本判決，應於判決送達後十日內向本院提出上訴狀( 應附繕本 )。
中      華      民      國    九十      年      五      月     三十     日
                                  書記官  李  文  政


司法院資訊處製作；財團法人民間司法改革基金會備份。
